【裁判字號】    97,台上,4594
【裁判日期】    970918
【裁判案由】    違反毒品危害防制條例
【裁判全文】
最高法院刑事判決            九十七年度台上字第四五九四號
上  訴  人
即  被  告  甲○○
上列上訴人因違反毒品危害防制條例案件，不服台灣高等法院中
華民國九十七年七月三十日第二審判決（九十七年度上訴字第三
三五九號，起訴案號：台灣新竹地方法院檢察署九十六年度毒偵
字第一八五四號），提起上訴，本院判決如下：
    主  文
上訴駁回。
    理  由
按刑事訴訟法第三百七十七條規定，上訴於第三審法院，非以判
決違背法令為理由，不得為之。是提起第三審上訴，應以原判決
違背法令為理由，係屬法定要件。如果上訴理由書狀並未指摘原
判決有何違法，或所指摘原判決違法情事，顯與法律規定得為第
三審上訴理由之違法情形，不相適合時，均應認其上訴為違背法
律上之程式，予以駁回。本件上訴人甲○○因施用第一級毒品案
件，不服第一審判決，提起第二審上訴。原審以上訴人之上訴書
狀雖載稱其遭警察脅迫強制採尿，然警詢筆錄已載明係自願採集
尿液，且第一審勘驗該警詢錄音帶，核與警詢筆錄內容相符，復
經證人即製作警詢筆錄之警員張尚渝證述無訛，因認其上訴理由
非但空泛無據，且未指摘第一審判決關於認定事實、適用法律及
量刑等項，有何具體違法或不當，自非具體之上訴理由，其上訴
為違背法律上之程式，依刑事訴訟法第三百六十七條、第三百七
十二條規定，駁回上訴人之第二審上訴，已詳敘其認定之理由，
從形式上觀察，並無違背法令之處。上訴意旨略以：法律並無應
敘述理由之明文，亦未規定第二審法院之調查以上訴理由指摘之
事項為限，況上訴人已爭執警察依逾期失效之公文強制上訴人採
尿，驗尿結果係違法取得之證據，得否賦與證據力，原審未予調
查審酌，復未斟酌上訴人之犯罪動機、目的、手段、對社會之危
害、犯後態度及警方不法取證等情，即予重判，自屬違法云云。
惟刑事訴訟法第三百六十一條第二項已明定上訴書狀應敘述具體
理由，同法第三百六十七條前段亦規定第二審法院認為上訴書狀
未敘述理由者，應以判決駁回之。且刑之量定，為事實審法院之
職權，如未逾越法定刑度或濫用其權限，不得指為違法而據為第
三審上訴理由。上訴意旨置原判決理由已明白論斷之事項於不顧
，泛詞指摘，對於原判決究竟如何違背法令，並未依據卷內訴訟
資料為具體之指摘，仍執陳詞，漫指原判決違背法令，自非適法
之第三審上訴理由。應認其上訴違背法律上之程式，予以駁回。
據上論結，應依刑事訴訟法第三百九十五條前段，判決如主文。
中    華    民    國  九十七  年    九    月   十八   日
                      最高法院刑事第十二庭
                          審判長法官  石  木  欽
                                法官  陳  世  淙
                                法官  洪  佳  濱
                                法官  呂  丹  玉
                                法官  段  景  榕
      本件正本證明與原本無異
                                      書  記  官
中    華    民    國  九十七  年    九    月  二十四  日
                                                      K


司法院資訊處製作；財團法人民間司法改革基金會備份。
